臺灣士林地方法院民事裁定　　　一○○年度小上字第七十九號
上　訴　人　莊竣麟
被 上訴 人　戴滿堂
上列當事人間請求損害賠償事件，上訴人對於中華民國一百年十
月三日本院士林簡易庭一○○年度士小字第八八四號第一審小額
訴訟判決提起上訴，本院裁定如下：
    主  文
上訴駁回。
第二審訴訟費用新臺幣壹仟伍佰元由上訴人負擔。
    理  由
一、按關於請求給付金錢或其他代替物或有價證券之訴訟，其標
    的金額或價額在新臺幣（下同）十萬元以下者，適用小額程
    序；又對於小額訴訟之第一審裁判之上訴，非以其違背法令
    為理由不得為之，民事訴訟法第四百三十六條之八第一項、
    第四百三十六條之二十四第二項分別定有明文。另按上訴狀
    內應記載上訴理由，表明下列各款事項：一原判決所違背之
    法令及其具體內容。二依訴訟資料可認為原判決有違背法令
    之具體事實，此觀諸民事訴訟法第四百三十六條之二十五規
    定自明。準此，上訴狀應就第一審判決如何違背法令為具體
    之指摘，並揭示該法規之條項或其內容，若係成文法以外之
    法則，應揭示該法則之旨趣，倘為司法院解釋或最高法院之
    判例，則應揭示該判解之字號或其內容，或揭示如何當然違
    背法令之事實，上訴狀如未依此項方法表明者，即難認為已
    對第一審判決之違背法令有具體之指摘（最高法院七十一年
    臺上字第三一四號判例參照）。
二、本件訴訟標的金額為十萬元以下，原審乃依小額訴訟程序審
    理，而上訴人對於該小額訴訟第一審判決不服，於民國一○
    ○年十月二十六日提出上訴。經核上訴人於上訴狀記載：車
    禍現場係由一線道過一路口後，變成二車道，上訴人係在一
    車道變為二車道時，切入外車道行駛，當有路權，並非搶一
    時之快、心存僥倖。被上訴人亦承認其駕車行駛於雙白線中
    間，其行車既有跨越雙白線之違規行為，自難謂被上訴人全
    無責任。況被上訴人之保險公司復認被上訴人違規肇事之可
    能性很大，而願意賠償。原判決單以行車紀錄器計算數據，
    判決上訴人敗訴，上訴人難以信服等內容，僅係就原審所為
    事實認定爭執，並未具體表明原判決所違背之法令、法則或
    司法院解釋、最高法院判解之字號或具體內容為何，亦未揭
    示該小額訴訟第一審判決有何當然違背法令之事實，依首揭
    規定及說明，其上訴自難認為合法。
三、上訴人應負擔之訴訟費用額確定如主文第二項所示。
四、據上論結，本件上訴人之上訴為不合法，依民事訴訟法第四
    百三十六條之三十二第一項、第二項、第四百四十四條第一
    項前段、第四百三十六條之十九第一項、第九十五條、第七
    十八條，裁定如主文。
中    華    民    國   100    年    11    月    28    日
                          臺灣士林地方法院民事第三庭
                              審判長法  官  王本源
                                    法  官  陳玉曆
                                    法  官  孫萍萍
以上正本係照原本作成。
本裁定不得抗告。
中    華    民    國   100    年    11    月    28    日
                                    書記官  劉晏瑄